# **GLENDY DIANELY COVARRUBIAS TZAB**

#### Desarrolladora

- Emails: glendycovarrubias@gmail.com o glendycovarrubias@hotmail.com
- 🕲 Teléfono: 9991979810 | 🜘 Mérida, Yucatán, México
- in LinkedIn: https://www.linkedin.com/in/glendy-dianely-covarrubias-tzab
- Sitio: https://portafolio-glendy.netlify.app

## **PERFIL**

Repositorios:

https://github.com/Glendy-Covarrubias

https://bitbucket.org/glendycovarrubiashttps://gitlab.com/Glendy-Covarrubias



Soy ingeniera en Sistemas Computacionales con especialidad en **Desarrollo de Software** y más de 8 años de experiencia en la creación y optimización de aplicaciones. Mi pasión por el desarrollo **Front-End** me ha permitido dominar tecnologías de vanguardia como **Angular**, **React** y **Vue**, creando interfaces intuitivas, dinámicas y altamente funcionales como también desarrollos **Back-End** con **Node** (**Express**), **PHP** (**Laravel**, **Symfony**), **C#** (**.Net**). Mi enfoque siempre ha sido ofrecer **código limpio**, **escalable** y **optimizado**, contribuyendo al desarrollo de aplicaciones que cumplan con los requisitos. Además, tengo experiencia trabajando en equipos ágiles utilizando **Scrum**, lo que me permite colaborar de manera eficiente y constante en la mejora de procesos y resultados.

#### **EXPERIENCIA LABORAL**

# 2019 - 2024 | Ensitech, Monterrey, Nuevo León (Trabajo remoto):

#### Cargo: Desarrolladora

- Integrar tecnologías frontend con frameworks JavaScript como Angular, React, Vue.
- Implementar **Redux** y **Hooks** para una gestión avanzada del estado de la aplicación y la sincronización eficiente de datos.
- Implementar **Typescript** para la flexibilidad de un código limpio y expresivo.
- Integrar APIs REST y servicios externos, trabajando con JSON para la comunicación de datos entre diferentes módulos.
- Desarrollar y mantener aplicaciones **backend** con **NODE** y **C#**, así como **gestionar BD** como **PostgreSQL** y **SQL Server**.

#### 2016 - 2019 | Simetrical, México:

## Cargo: Programadora Analítica

- Analizar y desarrollar aplicaciones **backend** con **PHP**, trabajando principalmente con los framework **Symfony** y **Laravel**.
- Analizar y desarrollar aplicaciones **frontend** con **HTML5**, **CSS3**, **SASS**, **JavaScript**, **JQuery**, **Bootstrap** como también usando sistemas de plantillas como **Blade**, **Twig**.
- Me desempeñé como programadora **FullStack** dentro del equipo outsourcing aliado con otra empresa **Walook**.
- Integrar bases de datos PostgreSQL, MySQL, MongoDB, SQLite, optimizando consultas y estructuras de datos.
- Apoyar en el área de soporte de nivel 2. Entre las actividades me toco crear CronJob para programar tareas automatizadas y con menos frecuencia crear empaquetadores usando **Python**.

# **EDUCACIÓN**

## Instituto Tecnológico de Mérida

Ingeniería en Sistemas Computacionales (2012 -2016) Especialidad Desarrollo de Software

## **HABILIDADES**

Habilidades técnicas:

- Lenguajes: PHP, C#, Python, JavaScript, JQuery, HTML5, CSS3, SASS.
- Frameworks, Bibliotecas y Plantillas: Laravel, Symfony, Vue, React, React Native, Angular, Express, .NET, Bootstrap,
  Materialize, Datatables, Inspinia, Blazor, Twig, Blade.
- Bases de datos: MySQL, PostgreSQL, SQLite, MongoDB.
- Control de versiones: **Git (GitHub, GitLab, Bitbucket)**.
- Otras herramientas de gestión: Jira, Confluence, Trello, Smartsvn (TortoiseSVN), Teamwork.
- Metodologías: Agile (Scrum).
- Entornos de desarrollo: Jenkins, Docker, CI/CD, Azure DevOps, SonarQube.
- Otros: Manejo de Visual Studio Code, Visual Studio, Sublime, Workbench, DBeaver, Microsoft SQL Server, Swagger, Potman.
- Capacidad de manejar la separación de código en frontend y backend.
- Creación y consumo de APIs RESTful y Rest. Experiencia con el manejo de Apis externos como OpenShift y Accurate.
- Patrones de arquitecturas como: Modelo Vista- Controlador **MVC** y **Micro Frontend**.

#### Habilidades blandas:

- Rapidez, compromiso y dedicación en las actividades.
- Comunicación, colaboración, gestión y organización con el equipo.
- Capacidad de investigar, automatizar, ser autodidacta, creativa.
- Resolución de problemas.

#### Idiomas:

• Inglés A2

